【裁判字號】    98,消債更,413
【裁判日期】    980728
【裁判案由】    更生事件
【裁判全文】
臺灣板橋地方法院民事裁定           98年度消債更字第413號
聲  請  人  甲○○
代  理  人  葉鞠萱律師
上列當事人因消費者債務清理事件聲請更生及保全處分，本院裁
定如下：
    主  文
更生及保全處分之聲請均駁回。
聲請費用由聲請人負擔。
    理  由
一、按債務人與金融機構協商成立者，不得聲請更生或清算，但
    因不可歸責於己之事由，致履行顯有重大困難者，不在此限
    ；本條例施行前，債務人依金融主管機關協調成立之中華民
    國銀行公會會員辦理消費金融案件無擔保債務協商機制與金
    融機構成立之協商，準用前項之規定，消費者債務清理條例
    第151 條第5 項、第6 項分別定有明文。次按更生之聲請有
    下列情形之一者，應駁回之：一、債務人曾依本條例或破產
    法之規定而受刑之宣告；二、債務人曾經法院認可和解、更
    生或調協，因可歸責於己之事由，致未履行其條件；三、債
    務人經法院通知，無正當理由而不到場，或到場而不為真實
    之陳述，或拒絕提出關係文件或為財產變動狀況之報告，消
    費者債務清理條例第46條亦定有明文。又聲請更生或清算不
    合程式或不備其他要件者，法院應以裁定駁回之，但其情形
    可以補正者，法院應定期間先命補正，復為同條例第8 條所
    明定。
二、本件債務人向本院聲請更生，其主張略以：伊因有不能清償
    債務之情事，目前債務總金額為新臺幣（下同）506,480 元
    ，前於民國95年間已依金融主管機關協調成立之中華民國銀
    行公會會員辦理消費金融案件無擔保債務協商機制，與最大
    債權金融機構日盛國際商業銀行股份有限公司（下稱日盛銀
    行）達成協商，約定分60期，利率3.88％，其協議還款金額
    為每月11,248元整。然聲請人因失業工作銜接不上，是聲請
    人於97年2 月之毀諾，係非可歸責於己之事由所致。而聲請
    人所積欠之無擔保或無優先權之債務總額未逾1,200 萬元，
    復未經法院裁定開始清算程序或宣告破產。為此，爰依法聲
    請裁定准許更生云云。
三、經查：本件聲請人具狀聲請更生，雖同時提出債權人清冊、
    財產及收入狀況說明書、財政部臺北市國稅局財產歸屬資料
    清單、96年度暨97年度綜合所得稅各類所得資料清單、財團
    法人金融聯合徵信中心當事人綜合信用報告、員工在職證明
    、房屋租賃契約書等到院。惟聲請人所檢附上開資料，經核
    其內容仍未齊備，有命補正之必要，並業經本院於98年6 月
    10日、98年6 月11日分別以裁定及通知命聲請人應予補正，
    且該裁定暨通知並已於98年6 月15日、17日合法送達，有本
    院上開裁定、通知及其送達證書等在卷可稽。而聲請人雖於
    98年6 月26日以陳報狀為補正，然經本院細繹聲請人上開補
    正之內容，就應補正事項諸如聲請前2 年收入及必要支出之
    數額、原因及種類，並應提出證明文件、聲請人近2 年實際
    支出之扶養金額及其證明文件、曾經協商成立，究係因何不
    可歸責於己之事由，致履行顯有重大困難及提出「曾經協商
    成立證明書」暨「因不可歸責於己之事由，致履行顯有重大
    困難之【證明文件】」、具體說明失業期間及緣由等，則均
    未依限補正，且迄今猶未為之，已難認聲請人業依本院上開
    裁定、通知內容予以補正。況就聲請人所主張其係於94年間
    成立協商，每月還款12,000元，嗣於97年2 月毀諾乙情，經
    本院依職權查詢結果，實際上聲請人乃係於95年5 月與最大
    債權銀行成立協商，每月還款金額11,248元，於95年12月間
    即已毀諾。嗣於96年11月14日雖又曾與其最大債權銀行日盛
    銀行另簽個別性協議，並約定分120 期，利率3.88％，然聲
    請人於97年8 月起復又再未依該個別性協議還款，有日盛銀
    行98年6 月29日民事陳報狀及其附件附卷足稽，可徵聲請人
    前揭補正內容係與實際情形明顯有異而並有陳報不實之情形
    。此外，復參以聲請人始終並未就所敘及之「因失業工作銜
    接不上」之不可歸責事由提出證據以資證明，是本院認聲請
    人所稱渠有不能履行或履行顯有重大困難之情事云云，亦屬
    委無可採。
四、從而，承前所述，本件聲請人既未依本院上開裁定、通知內
    容予以補正，且復有未依消費者債務清理條例第46條規定據
    實陳報之情事，以及經本院審酌後，亦難認渠所稱有不能履
    行或履行顯有重大困難情形發生云云為可採，則其聲請本件
    更生，揆諸首開說明，自不應准許。
五、又，本件聲請人更生之聲請既經本院駁回，其保全處分之聲
    請亦失所附麗，應併予駁回。
六、至所繳納郵務送達費1,360 元，則待本件更生聲請事件確定
    後，如尚有剩餘郵資餘額，再予檢還聲請人，附此敘明。
七、另聲請人既有固定收入之履行能力，且現銀行公會已就曾經
    參加95年度債務協商毀諾之債務人提供「個別協商一致性方
    案」使能再進行協商。故聲請人倘認原協商條件過苛，尚非
    不得與其債權人日盛銀行等銀行，再次進行解決債務之商談
    ，亦得經由個別債權銀行協商程序以求適當之履債方式，併
    予指明。
八、爰依消費者債務清理條例第151 條第6 項、第5 項、第46條
    、第8 條，裁定如主文。
中    華    民    國    98    年    7     月    28    日
              民事第一庭    法  官  黃若美
上為正本係照原本作成
如不服本裁定，應於裁定送達後10日內，以書狀向本院提出抗告
，並繳納抗告費新臺幣1千元
中    華    民    國    98    年    7     月    28    日
                            書記官  江怡萱


司法院資訊處製作；財團法人民間司法改革基金會備份。
